Jose Manuel Hernandez

Fullstack Developer

Venezuela +(58)424 846 3779 devjh19@gmail.com https://josehv1.github.io/

https://www.linkedin.com/in/jose-hernandez01/

Desarrollador Fullstack con 3 años de experiencia en el desarrollo web empleando una amplia gama de tecnologias entre las cuales destacan Laravel, Angular y Node. A lo largo de mi trayectoria profesional siempre me he enfocado a desarrollar soluciones a medidas según la necesidad de cada usuario y cliente, implementando las mejores practicas y patrones de diseños durante la creación de cada software. Siempre en busca de nuevos retos tecnológicos y soluciones innovadoras que garanticen la alta calidad del producto final. Enfocado en la resolución de problemas de forma óptima y efectiva

EXPERIENCIA LABORAL

Fela, Frontend Developer, Agosto 2023 - Junio 2024.

- Realicé el diseño y maquetación de todo el sitio, tanto en dispositivos mobile, tablet y desktop, todo esto guiado por el diseño predefinido en Figma
- Mejoré la distribución de elementos así como la autodescriptividad del sistema en un 60% contribuyendo a la experiencia del usuario
- Implementé Primeng así como diversas modificaciones en el diseño de los componente importados de esta librería para que fueran acordes al diseño del sitio
- Implementé buenas practicas de codigo asi como tambien principios SOLID
- Participé durante el proceso creativo de diversos wireframes

Stack Tecnologico: Angular, Primeng, Boostrap, SCSS, Github, Jira, Discord, Figma.

Leidis Arcila, Fullstack Developer, Julio 2022 - Julio 2023.

- Realicé el diseño y maquetación de todo el sitio web, guiado por un diseño predefinido en Figma, adaptándolo a diversos dispositivos como desktop, tablet y mobile.
- Diseñé y modelé la base de datos que fue utilizada en el sistema, tomando como base las mejores practicas y principios de normalización.
- Desarrollé completamente el backend de la aplicación utilizando las mejores practicas de programación con el fin de obtener un mayor rendimiento de este
- Logré alcanzar los objetivos propuestos por el cliente mediante la automatización de procesos internos, los cuales anteriormente se realizaban de forma manual, mejorando el rendimiento de la empresa y garantizando una mejor organización y crecimiento tecnológico.

Stack Tecnologico: Angular, Primeng, Node, Mysql, Bootstrap, SCSS, Github, Trello, Figma.

Vulister, Backend Developer, Junio 2021 - Julio 2023.

- Logré mejorar sustancialmente la calidad del código empleado en el backend, a través de refactorización y optimización de código con lo cual se mejoro en un 60% el rendimiento del sistema disminuyendo los tiempo de respuestas a las solicitudes emitidas del lado del cliente
- Colaboré con el equipo en la normalización y formulación de la base de datos, mediante la correcion de relaciones existentes, así como la edición y creación de tablas
- Desarrollé el 90% de las funciones planificadas para los usuarios administradores, dentro de las cuales se incluyen diversas tareas de alta complejidad, efectuando mi trabajo de manera precisa, segura, proactiva y efectiva.
- Implementé un compresor de archivos que disminuida cerca del 80% el peso de los archivos cargados al sistema sin afectar su calidad, con la finalidad de aprovechar al máximo el espacio en el servidor

Stack Tecnologico: Laravel, Mysql, Bootstrap, CSS, GitLab, Trello, Anydesk, ChartJs, Leaflet, Jitsi Meet.

Habilidades

- Lenguajes: Javascript, Typescript, PHP, SCSS, SQL
- Frameworks: Laravel, Angular, Node.
- Gestores de Bases de Datos: MySQL.
- Control de versiones: Github, Gitlab.
- Herramientas empleadas: Trello, Jira, Postman, Anydesk, Figma.
- Idiomas: Nativo: Español, Básico: Inglés.
- Habilidades blandas: Responsable, motivado, enfocado, orientado a resultados, analítico, autodidacta, resolución de problemas, puntual, comunicativo, empático y con habilidades interpersonales

Educación

T.S.U en Informática: Universidad Politécnica Territorial de los Llanos Juana Ramirez - Guarico, Venezuela,

Septiembre 2021 - Noviembre 2023